【裁判字號】    90,易,1048
【裁判日期】    900814
【裁判案由】    毒品危害防制條例
【裁判全文】
臺灣臺北地方法院刑事判決                          九十年度易字第一０四八號
    公  訴  人  臺灣臺北地方法院檢察署檢察官
    被      告  甲○○
右列被告因違反毒品危害防制條例案件，經檢察官聲請簡易判決處刑（臺灣臺北地方
法院檢察署九十年度毒偵字第二二０號、九十年度毒偵字第四五一號），及移送併辦
（臺灣臺北地方法院檢察署九十年度毒偵字第一三０五號），本院認不宜簡易判決處
刑，改依通常程序審理，判決如左：
    主  文
甲○○連續施用第二級毒品，累犯，處有期徒刑拾月；扣案如附表編號一、四、五所
示之第二級毒品安非他命及編號三所示分裝鏟上殘留之第二級毒品安非他命殘渣均沒
收銷燬之；附表編號二所示之吸食器及編號三所示之分裝鏟均沒收。
    事  實
一、甲○○於民國八十五年間曾因違反麻醉藥品管理條例案件，經本院判處有期徒刑
    七月，由台灣高等法院判決駁回上訴確定後，於八十六年八月五日縮刑期滿執行
    完畢；仍不知悔改，於八十七年間因連續施用第二級毒品安非他命，經本院裁定
    觀察勒戒並執行後，因認有繼續施用毒品傾向，而於八十七年十月二十七日由本
    院裁定令入戒治處所，施以強制戒治一年，並自同日起送臺灣臺北戒治所執行強
    制戒治，嗣因戒治成效經評定為合格，認無繼續戒治必要，而於八十八年二月二
    十六日裁定停止戒治，所餘戒治期間，付保護管束。詎王伯璟於保護管束期間（
    八十八年三月二日起算），復因施用第二級毒品安非他命，為警查獲，經本院裁
    定撤銷停止戒治，令入戒治處所施以強制戒治，於八十九年五月十五日強制戒治
    期滿，由本院於八十九年八月二十四日以八十七年度易緝字第三八八號判決免刑
    確定。惟甲○○經此教訓仍不思悔過斷癮，於五年內又基於概括犯意，於九十年
    一月八日往前回溯九十六小時內之某日時，在台北市○○區○○路四段六十之一
    號三樓住處，施用第二級毒品安非他命，於九十年一月八日下午五時三十分許，
    為警在上址查獲，扣得其所有附表編號一、二、三所示之物。復於九十年二月七
    日往前回溯九十六小時內之某日時，在前址台北市○○路住處施用第二級毒品安
    非他命，而於九十年二月七日下午六時十分許，為警在臺北市○○區○○路與大
    安路口盤查時當場查獲，扣得附表編號四所示之第二級毒品安非他命。詎甲○○
    於九十年二月八日具保後，又自九十年四月底起至同年五月三日止，連續多次在
    上址信義路住處施用第二級毒品安非他命，迄於九十年五月四日下午三時許，為
    警在台北市○○區○○街二十一巷四號陳遠勝（另案由檢察官偵結）住處查獲，
    並自甲○○身上扣得持有之附表編號五所示第二級毒品安非他命三包。
二、案經臺北縣警察局新店分局及臺北市政府警察局大安分局報請臺灣臺北地方法院
    檢察署檢察官偵查起訴；及臺北市政府警察局大安分局報請臺灣臺北地方法院檢
    察署檢察官偵查後移送本院併辦。
    理  由
一、右揭事實，業據被告甲○○於本院審判期日坦承不諱，且被告前揭各次為警查獲
    當日採集之尿液經檢驗結果，均呈甲基安非他命陽性反應，此分別有臺北縣政府
    衛生局尿液煙毒檢驗成績書（九十年二月一日北衛檢字第○二八三五號）、臺北
    市立療養院九十年三月十九日、九十年五月十五日煙毒尿液檢驗報告書附卷可稽
    。且編號一、四、五之扣案物，經臺北縣警察局新店分局、臺北市政府警察局保
    安警察大隊、臺北市政府警察局大安分局初步鑑驗結果，均為安非他命，此有各
    該毒品初步鑑驗報告單附卷可稽，並有附表所示之物扣案可資佐證，核均與被告
    之前開任意性自白相符。又被告甲○○於八十七年間因連續施用第二級毒品安非
    他命，經本院裁定觀察勒戒並執行後，因認有繼續施用毒品傾向，而於八十七年
    十月二十七日由本院裁定令入戒治處所，施以強制戒治一年，並自同日起送臺灣
    臺北戒治所執行強制戒治，嗣因戒治成效經評定為合格，認無繼續戒治必要，而
    於八十八年二月二十六日裁定停止戒治，所餘戒治期間，付保護管束；詎王伯璟
    於保護管束期間（八十八年三月二日起算），復因施用第二級毒品安非他命，為
    警查獲，經本院裁定撤銷停止戒治，令入戒治處所施以強制戒治，於八十九年五
    月十五日強制戒治期滿，由本院於八十九年八月二十四日以八十七年度易緝字第
    三八八號判決免刑確定；此有本院八十七年度易緝字第三八八號刑事判決及臺灣
    高等法院檢察署刑案紀錄簡覆表附卷可稽。本件事證明確，被告前經強制戒治期
    滿，由本院判決免刑確定後，五年內再為施用第二級毒品之犯行堪以認定。
二、按毒品危害防制條例第二條將具成癮性、濫用性為及對社會危害性之麻醉藥品與
    其製品及影響精神物質與其製品列為毒品，並將安非他命列為毒品危害防制條例
    第二條第一項第二款之第二級毒品。核被告甲○○所為，係犯毒品危害防制條例
    第十條第二項之施用第二級毒品罪。其非法施用第二級毒品安非他命前後非法持
    有安非他命之低度行為，為其非法施用之高度行為所吸收，不另論罪。被告多次
    施用第二級毒品安非他命犯行之時間緊接、犯意概括，所犯罪名相同，應依連續
    犯之規定，以一罪論，並加重其刑。又被告於九十年二月八日以後之連續施用第
    二級毒品犯行，雖未據檢察官起訴，惟該部分事實與前開聲請簡易判決處刑論罪
    部分有連續犯之裁判上一罪關係，復經檢察官函送併辦，為起訴效力所及，本院
    自應一併審究，附此說明。查被告曾因違反麻醉藥品管理條例案件，經本院判處
    有期徒刑七月，由台灣高等法院判決駁回上訴確定後，於八十六年八月五日縮刑
    期滿執行完畢，有台灣高等法院檢察署刑案紀錄簡覆表在卷可按，其於五年之內
    再犯本件法定本刑為有期徒刑以上之罪，為累犯，依法遞加重其刑。爰審酌施用
    第二級毒品安非他命，對個人身心戕害甚鉅，且前業因施用安非他命案件經法院
    判處有期徒刑確定並執行完畢，嗣又犯同罪而經法院以裁定令入戒治處所戒治，
    停止戒治期間復因施用二級毒品安非他命而遭撤銷停止戒治，足見其顯未因前所
    受刑罰及戒治處分而決心改過；惟念其犯後尚能於偵審中坦承犯行，及其本件施
    用毒品行為之時間長短、次數多寡、情節輕重等一切情狀，量處如主文所示之刑
    。
三、扣案如附表編號一、四、五所示之安非他命，及附表編號三所示分裝鏟上殘留之
    安非他命殘渣，均係被告持有之第二級毒品，此據被告供承在卷，不問屬於犯人
    與否，均依毒品危害防制條例第十八條第一項前段規定，諭知沒收銷燬之。至附
    表編號二所示之器具及附表編號三所示之分裝鏟，則為被告所有供其施用毒品所
    用之物，且無證據證明該等物品本身性質上係「專」供為施用毒品之器具，爰依
    刑法第三十八條第一項第二款宣告沒收。至檢察官移送併辦之臺灣臺北地方法院
    檢察署九十年度毒偵字第一三０五號案件中扣案之第一級毒品海洛因（淨重零點
    九公克）及第二級毒品安非他命二包（淨重一點四公克），經被告供稱係同案被
    告陳遠勝所持有，均無證據證明係被告因本件犯罪持有之毒品，應由檢察官另行
    依法處理，附此敘明。
據上論斷，應依刑事訴訟法第四百五十二條、第二百九十九條第一項前段，毒品危害
防制條例第十條第二項、第十八條第一項前段，刑法第十一條、第五十六條、第四十
七條、第三十八條第一項第二款，判決如主文。
本案經檢察官楊國宏到庭執行職務
中      華      民      國     九十     年     八     月      十四      日
                                臺灣臺北地方法刑事第八庭
                                    法  官  朱  瑞  娟
右正本證明與原本無異
如不服本判決，請於收到判決後十日內，向本院提出上訴狀。
                                    書記官  葉  金  發
中      華      民      國     九十     年     八     月      二十      日
附錄法條
毒品危害防制條例第十條
施用第一級毒品者，處六月以上五年以下有期徒刑。
施用第二級毒品者，處三年以下有期徒刑。
附表
編號      查獲時間      扣案物品名稱及數量
一、  九十年一月八日  安非他命淨重零點壹公克
二、  九十年一月八日  安非他命吸食器肆個
三、  九十年一月八日  安非他命塑膠分裝鏟（含安非他命殘渣）壹支
四、  九十年二月七日  安非他命淨重零點壹參公克
五、  九十年五月四日  安非他命參包共淨重貳點參公克


司法院資訊處製作；財團法人民間司法改革基金會備份。
